臺灣屏東地方法院刑事判決　　　　　　　　　　　　　九十三年度訴字第三五八號
　　公　訴　人　臺灣屏東地方法院檢察署檢察官
　　被　　　告　甲○○
右列被告因違反毒品危害防制條例案件，經檢察官提起公訴（九十三年度毒偵字第五
二九號），及移
序審理，茲判決如左：
    主  文
甲○○連續施用第一級毒品，累犯，處有期徒刑壹年，扣案之海洛因貳包（合計淨重
零點零壹公克，包裝重零點玖公克）、注射針筒貳支沒收銷燬；又連續施用第二級
毒品，累犯，處有期徒刑捌月，扣案之甲基安非他命壹包（驗前毛重零點公克，驗
後毛重零點貳公克）、玻璃球管貳支及挖杓（由吸管改製而成）壹支均沒收銷燬。應
執行有期徒刑壹年陸月，扣案之海洛因貳包（合計淨重零點零壹公克，包裝重零點
玖公克）、注射針筒貳支、甲基安非他命壹包（驗前毛重零點公克，驗後毛重零點
貳公克）、玻璃球管貳支及挖杓（由吸管改製而成）壹支均沒收銷燬。
    事  實
一、甲○○曾於民國八十七年及八十八年間，分別因違反槍砲彈藥刀械管制條例及竊
    盜案件，由本院各判處有期徒刑一年六月，併科罰金新臺幣（下同）五萬元及十
    月確定，嗣經裁定應執行有期徒刑二年三月，併科罰金五萬元，於八十九年八月
    二十九日縮短刑期假釋出監，於九十年六月十日假釋期滿執行完畢。又曾於八十
    七年及八十八年間因施用毒品案件，經本院先後以八十七年度毒聲字第九八一號
    、八十八年度毒聲字第三七六號裁定移送觀察勒戒，因均認無繼續施用毒品傾向
    ，由臺灣屏東地方法院檢察署於八十七年十二月十一日、八十八年五月十六日以
    八十七年度偵字第七八二六號、八十八年度偵字第七二五號為不起訴處分並釋放
    之。然甲○○竟猶不思戒除惡習，於五年內復分別基於施用第一級毒品海洛因與
    第二級毒品甲基安非他命之概括犯意，自九十三年三月八日起起至同年六月一日
    止，在屏東縣內埔鄉水門村友人住所及屏東縣屏東市○○路○段四五四號鳳揚超
    市大樓六樓廁所內等地，以二天施用一次之頻率，將海洛因加入礦泉水中溶解後
    ，注入針筒施打其靜脈之方式，連續施用第一級毒品海洛因；並自九十三年二月
    二十七日起至同年六月一日止以七日一次之頻率，將甲基安非他命置入玻璃管內
    燒烤產生煙霧之方式，連續施用第二級毒品甲基安非他命。嗣先於九十三年三月
    八日零時二十八分許，在屏東縣萬巒鄉○○路五十七號前為警緝獲，並扣得海洛
    因一包（因量微無法秤重，空包裝重零點一九公克）甲基安非他命一包（驗前毛
    重零點三公克，驗後毛重零點二公克）玻璃吸管一支及香菸盒一包，嗣再於九十
    三年六月一日七時四十分許，在屏東縣屏東市○○路○段四五四號鳳揚超市大樓
    六樓廁所內為警查獲，並扣得海洛因一包（淨重零點零一公克，空包裝重零點二
    零公克）、注射針筒二支、玻璃球管一只及由吸管製成之挖杓一支。
二、案經屏東縣警察局內埔分局報請台灣屏東地方法院檢察署檢察官偵查起訴，並由
    屏東縣警察局屏東分局報請臺灣屏東地方法院檢察署檢察官移送併辦。
    理  由
一、上述事實，已據被告甲○○坦白承認，又其於九十三年三月八日及同年六月一日
    為警查獲後於警察局所採集之尿液經送檢驗結果，確呈嗎啡（海洛因水解之反應
    ）及甲基安非他命陽性反應，有屏東縣衛生局九十三年三月三十一日、同年六月
    八日之屏縣衛檢六字第九三○一○七號、屏縣衛檢六字第九三○二二五號煙毒及
    麻醉藥品類委託檢驗結果通知書各一紙在卷可憑，此為鑑定機關本於專業知識及
    以精密儀器測試後所得之結論，自可憑信。此外，復有扣案之白粉狀固體二包（
    合計零點零一公克，包裝重零點三九公克），經法務部調查局鑑定結果為含海洛
    因成分，此有該局九十三年六月十六日及同年七月六日之調科壹字第二四○○○
    三○六六號、調科壹字第二四○○○三一二五號鑑定通知書各一紙存卷可佐，而
    扣案之結晶狀物體一包（驗前零點三公克，驗後零點二公克）為甲基安非他命，
    至扣案注射針筒二支、玻璃球管二支及挖杓（由吸管改製而成）一支，則分別沾
    附有海洛因及安非他命痕漬，亦有高雄醫學大學附設中和紀念醫院檢驗報告五紙
    可參，被告自白施用海洛因及安非他命，應與事實相符，而堪採信。又被告曾於
    八十七年及八十八年間因施用毒品案件，經本院先後以八十七年度毒聲字第九八
    一號、八十八年度毒聲字第三七六號裁定移送觀察勒戒，因均認無繼續施用毒品
    傾向，由臺灣屏東地方法院檢察署於八十七年十二月十一日、八十八年五月十六
    日以八十七年度偵字第七八二六號、八十八年度偵字第七二五號為不起訴處分並
    釋放等情，有臺灣高等法院被告全國前案紀錄表、臺灣屏東地方法院檢察署刑案
    資料查註紀錄表各一份附卷足憑，故本案事證明確，被告施用海洛因及安非他命
    之犯行，均堪以認定。
二、核被告施用海洛因之行為，係犯毒品危害防制條例第十條第一項施用第一級毒品
    罪；其施用甲基安非他命之行為，則係犯同條例第十條第二項施用第二級毒品罪
    。而其於施用海洛因與甲基安非他命前或後之持有海洛因與甲基安非他命犯行，
    各為其施用之高度行為所吸收，均不另論罪。被告於九十三年三月八日之後，至
    同年六月一日間，在屏東縣內埔鄉水門村友人住所及屏東縣屏東市○○路○段四
    五四號鳳揚超市大樓六樓廁所內等地，分別施用海洛因及甲基安非他命之犯罪事
    實，雖未據公訴人起訴，然本院認此部分與本案已起訴部分有連續犯之裁判上一
    罪關係，亦為起訴之效力所及，本院應併予審理。又被告多次施用海洛因及甲基
    安非他命之行為，時間緊接，手法相同，所犯均係犯罪構成要件相同之罪名，顯
    係基於概括犯意而反覆為之，應依連續犯規定，各論以一罪，並分別加重其刑。
    查被告於八十七年及八十八年間，分別因違反槍砲彈藥刀械管制條例及竊盜案件
    ，由本院各判處有期徒刑一年六月，併科罰金新臺幣（下同）五萬元及十月確定
    ，嗣經裁定應執行有期徒刑二年三月，併科罰金五萬元，於八十九年八月二十九
    日縮短刑期假釋出監，於九十年六月十日假釋期滿執行完畢，有臺灣屏東地方法
    院檢察署刑案資料查註紀錄表及臺灣高等法院被告全國前案記錄表在卷可稽，其
    於五年以內再犯本件有期徒刑之上述二罪，均為累犯，應加重其刑，其有二種刑
    之加重事由，均應遞加重之。而被告所犯之上述二罪，犯意各別，行為互異，應
    分別論罪，合併處罰。爰審酌被告曾因施用毒品經送勒戒處所施以觀察、勒戒後
    ，仍未能戒斷其施用毒品之惡習，足見其陷溺已深，惟因施用毒品均僅係戕害其
    自己身心並無加害他人，犯罪後坦承犯行、態度尚稱良好等一切情狀，分別量處
    如主文所示之刑，並定其應執行刑。扣案之海洛因二包（合計淨重零點零一公克
    ，包裝重零點三九公克）、甲基安非他命一包（驗前毛重零點三公克，驗後毛重
    零點二公克）分別為第一級、第二級毒品，注射針筒二支、玻璃球管二支及挖杓
    （由吸管改製而成）一支已分別沾附有海洛因、安非他命，難以析離等情，有前
    開法務部調查局鑑定通知書、高雄醫學大學附設中和紀念醫院檢驗報告可佐，均
    應依毒品危害防制條例第十八條第一項前段之規定，沒收銷燬之；另扣案之香菸
    盒一包，經查並未沾附毒品，有卷附高雄醫學大學附設中和紀念醫院檢驗報告可
    參，亦無證據足證係供被告犯罪所用，就此部分爰不為沒收之宣告；至鑑驗耗損
    之安非他命，顯已滅失，亦不必再為沒收銷燬之諭知，均併此敘明。
據上論斷，應依刑事訴訟法第二百九十九條第一項前段、第二百七十三條之一第一項
，毒品危害防制條例第十條第一項、第二項、第十八條第一項前段，刑法第十一條、
第四十七條、第五十六條、第五十一條第五款，判決如主文。
本案經檢察官莊啟勝到庭執行職務。
中      華      民      國      九十三      年      八    月    十二    日
                                      臺灣屏東地方法院刑事第五庭
                                                法  官  林柏泓
右正本證明與原本無異。
如不服本判決應於收受本判決送達後十日內向本院提出上訴書狀，其未敘述上訴理由
者，並得於提起上訴後十日內向本院補提理由書狀（均須按他造當事人之人數附繕本
 ）「切勿逕送上級法院」
                 書記官   劉淑蓉
中      華      民      國      九十三      年      八    月    十二    日
